【裁判字號】    92,易,827
【裁判日期】    920508
【裁判案由】    毒品危害防制條例
【裁判全文】
臺灣高雄地方法院刑事判決                          九十二年度易字第八二七號
    公  訴  人  臺灣高雄地方法院檢察署檢察官
    被      告  甲○○
右列被告因違反毒品危害防制條例案件，經檢察官聲請簡易判決處刑（九十二年度毒
偵字第六七五號），嗣本院簡易庭認不宜逕以簡易判決處刑，移由本院改依通常程序
審理，本院判決如左：
    主  文
甲○○連續施用第二級毒品，累犯，處有期徒刑柒月。附表所示之物沒收銷燬。
    事  實
一、甲○○前於民國八十八年間，因詐欺案件，經判處有期徒刑一年三月確定，於八
    十九年六月二十七日縮刑期滿執行完畢。
二、甲○○又因施用毒品案件，先後經台灣澎湖地方法院、台灣台南地方法院（以下
    分別簡稱澎湖地院、台南地院）各以八十七年度毒聲字第四０號、八十八年毒聲
    字第九八六號裁定送觀察勒戒後，均評定無繼續施用毒品之傾向，由台灣澎湖地
    方法院檢察署及台灣台南地方法院檢察署（以下分別簡稱澎湖地檢署、台南地檢
    署）檢察官分別於八十七年九月三十日及八十八年四月十二日，以八十七年度偵
    字第五五七號及八十八年偵字第四二五四號為不起訴處分確定在案，嗣其於九十
    年間復因施用第二級毒品安非他命案件，經台南地院以九十年度毒聲字第二五八
    九號裁定令入戒治處所施以強治戒治（嗣因甲○○逃匿，經發佈通緝，迨於九十
    二年一月二十八日緝獲後始解送施以強制戒治迄今），並由台南地檢署檢察官聲
    請以簡易判決處刑，經台南地院台南簡易庭於九十一年一月二日判處有期徒刑六
    月在案（業已確定，尚未執行）。詎甲○○仍不知悔改，自上開毒品案件宣示後
    之九十一年一月中旬某日起至九十二年一月二十七日下午某時許止，復基於施用
    安非他命之概括犯意，在高雄縣、市及台南縣、市等多處地點，連續將安非他命
    置於玻璃球內以火燒烤後吸食產生之氣體而施用安非他命多次，為警於九十二年
    一月二十七日晚間七時許，在高雄市○○區○○路與高速公路口之麥當勞速食店
    前查獲，並在其身上扣得如附表所示之安非他命二小包（共計驗前毛重一點七公
    克，驗後毛重一點六公克）。
三、案經高雄市政府警察局移送臺灣高雄地方法院檢察署檢察官偵查後聲請簡易判決
    處刑，嗣移由本院改依通常程序審理。
    理  由
一、訊據被告甲○○對於右揭事實坦承不諱，而其為警查獲時所採尿液經檢驗之結果
    ，呈甲基安非他命陽性反應，有高雄市立凱旋醫院煙毒尿液檢驗成績書一紙可憑
    ，又扣案如附表所示之物經檢驗確屬安非他命（共計驗前毛重一點七公克，驗後
    毛重一點六公克）之情，亦有高雄醫學大學附設中和紀念醫院檢驗報告一紙在卷
    可憑，足認被告之任意性自白核與事實相符，堪予採信。再查，被告前因施用毒
    品案件，先後經澎湖地院、台南地院各以八十七年度毒聲字第四０號、八十八年
    毒聲字第九八六號裁定送觀察勒戒後，均評定無繼續施用毒品之傾向，由澎湖地
    檢署、台南地檢署檢察官分別於八十七年九月三十日及八十八年四月十二日，以
    八十七年度偵字第五五七號及八十八年偵字第四二五四號為不起訴處分確定在案
    ，嗣被告於九十年間復因施用安非他命案件，經台南地院以九十年度毒聲字第二
    五八九號裁定令入戒治處所施以強治戒治（嗣因甲○○逃匿，經發佈通緝，迨於
    九十二年一月二十八日緝獲後始解送施以強制戒治迄今），並由台南地檢署檢察
    官聲請以簡易判決處刑，經台南地院台南簡易庭於九十一年一月二日判處有期徒
    刑六月在案（業已確定，尚未執行）等情，為被告所不否認，並有臺灣高雄地方
    法院檢察署刑案資料查註紀錄表、本院被告院內索引卡紀錄表及台灣高等法院被
    告全國前案紀錄表各一紙及台南地院台南簡易庭九十年度南簡字第九六二號刑事
    判決一份在卷可憑，亦堪信為真實。綜上所述，本案事證已臻明確，被告之犯行
    堪以認定。
二、核被告所為，係犯毒品危害防制條例第十條第二項之施用第二級毒品罪。其施用
    第二級毒品前之持有毒品行為，本應論以持有第二級毒品罪，惟各該次持有毒品
    之行為均為其後施用毒品之行為所吸收，不另論罪。其多次施用第二級毒品之犯
    行，時間緊接、方法相同，觸犯相同構成要件之罪，顯係基於概括犯意反覆為之
    ，為連續犯，應論以一罪並依法加重其刑。又被告於八十八年間，因詐欺案件，
    經判處有期徒刑一年三月確定，於八十九年六月二十七日縮刑期滿執行完畢等情
    ，有台灣高雄地方法院檢察署刑案資料查註紀錄表、本院被告院內索引卡紀錄表
    及台灣高等法院被告全國前案紀錄表各一紙在卷可憑，其於有期徒刑執行完畢後
    五年內再犯本件有期徒刑以上之罪，為累犯，應依刑法第四十七條規定加重其刑
    ，並遞加之。審酌被告前已因施用毒品案件經二次觀察勒戒完畢，復遭查獲三犯
    施用毒品之犯行並經以簡易判決處刑後，竟仍未生警悟之心，猶為本件罪行，顯
    見其自制意志不堅，行為實不足取，惟念其犯後坦承犯行，態度良好，又所為係
    自我戕害行為，未損及他人等一切情狀，酌量處如主文所示之刑。至扣案如附表
    所示之物確屬第二級毒品安非他命（共計驗前毛重一點七公克，驗後毛重一點六
    公克）等情，已如前述，應依毒品危害防制條例第十八條第一項前段規定予以宣
    告沒收銷燬，而於鑑驗過程耗損之毒品，因已滅失，無庸再予沒收銷燬。
三、據上論斷，應依刑事訴訟法第四百五十二條、第二百九十九條第一項前段，毒品
    危害防制條例第十條第二項、第十八條第一項前段，刑法第十一條、第五十六條
    、第四十七條，判決如主文。
本案經檢察官周天畏到庭執行職務。
中      華      民      國      九十二      年      五      月    八    日
                                  臺灣高雄地方法院刑事第六庭
                                      法  官  周玉群
右正本證明與原本無異。
如不服本判決，應於判決送達後十日內，向本院提出上訴狀。
                                      書記官  陳瓊芳
中      華      民      國      九十二      年      五      月    八    日
附表：
┌───────────────────────────────────┐
│第二級毒品安非他命二小包（共計驗前毛重一點七公克，驗後毛重一點六公克）│
└───────────────────────────────────┘
附錄本案論罪科刑法條：
毒品危害防制條例第十條第二項：
  施用第二級毒品者，處三年以下有期徒刑。


司法院資訊處製作；財團法人民間司法改革基金會備份。
